【裁判字號】    90,上易,410
【裁判日期】    900411
【裁判案由】    賭博
【裁判全文】
臺灣高等法院臺南分院刑事判決              九十年度上易字第四一號      Ｇ
      上  訴  人
      即  被  告  甲  ○  ○
右上訴人因賭博案件，不服臺灣臺南地方法院八十九年度易字第三二０七號中華民國
九十年一月五日第一審判決（起訴案號：臺灣臺南地方法院檢察署八十九年度偵字第
八六八八號），提起上訴，本院判決如左：
      主      文
上訴駁回。
      事      實
一、甲○○曾於民國八十五年間，因犯賭博罪，經臺灣臺南地方法院判處有期徒刑四
    月確定，於八十五年十二月十三日執行完畢，猶不知悔改，復自八十九年六月起
    ，與其配偶馬金鈴（本件業經臺灣臺南地方法院判處有期徒刑參月，如易科罰金
    ，以參佰元折算壹日，緩刑貳年確定在案）基於犯意之聯絡，共同在臺南縣永康
    市○○○路公眾得出入之復華夜市內，擺設賭博性電動玩具十台（滿貫大亨七台
    、王牌對決二台、水果盤一台）等機具供不特定人玩賭。其玩法為顧客先以現金
    依不同比例開分押注（滿貫大亨為二比一，起訴書誤載為五比一；另王牌對決與
    水果盤為一比十），如押中則依機具不同可得倍數不等之分數，所得分數可繼續
    玩賭，或兌換現金；如未押中則押金歸甲○○、馬金鈴所有，甲○○、馬金鈴並
    以之為常業。嗣於八十九年七月二十二日凌晨一時十五分許，為警當場查獲賭客
    礬明梅（業經臺灣臺南地方法院判處罰金壹仟元，如易服勞役，以參佰元折算壹
    日確定）以玩賭滿貫大亨所剩餘之二百分，向甲○○兌換四百元，並扣得賭博性
    電動玩具十臺（含滿貫大亨七台、王牌對決二台、水果盤一台），及賭資四百元
    。
二、案經臺南縣警察局永康分局報告臺灣臺南地方法院檢察署檢察官偵查起訴。
      理      由
一、訊據上訴人即被告甲○○迭次於警訊、偵查、原審及本院審理時，對於右揭事實
    固坦承不諱，惟矢口否認有何賭博犯行，並辯稱：該電動玩具攤位係由被告馬金
    鈴所經營，伊僅係前往幫忙收攤，後因被告礬明梅要離去，被告馬金鈴才叫伊兌
    換現金給她，且當時擺設在架上之電玩僅有七台，而非十台云云。經查：
  (一)右揭事實，已據賭客礬明梅於警訊、偵查、原審及本院所為之供述甚詳在卷，經
    核與同案被告甲○○及馬金鈴供述相符，且有賭資四百元扣案可稽，又礬明梅於
    原審審理時，供稱當日晚間約十二時左右前往把玩電動玩具，去時還有電，玩到
    一半時就切電等語，礬明梅另稱「我玩的（電動玩具）有滿貫（大亨）及水果盤
    」（見原審卷第十四頁～十六頁），與被告甲○○所辯架上僅擺設滿貫大亨七台
    云云則有出入；衡諸被告甲○○當時已經預備收攤，則其餘二台王牌對決、一台
    水果盤，是否業據被告甲○○及馬金鈴撤架搬回車上，而礬明梅屢供述其所玩賭
    之電動玩具亦有水果盤，再衡之常情，被告既已將電動玩具十台載至現場，何有
    未予營業之理；且礬明梅與被告甲○○及馬金鈴二人既無怨隙，應無虛報所把玩
    電動玩具種類之必要，本院因認被告礬明梅此部份供詞為可信，被告甲○○所辯
    僅擺設七台滿貫大亨云云，為不足採。
   (二)至於被告甲○○既有前開電動玩具攤位之經營，而有兌換金錢予賭客之行為，
     縱或被告甲○○本人另有其他職業，或並非每天均在攤位招呼顧客，仍無解於
     賭博要件之構成，是被告甲○○雖提出證人陳明男以證實被告甲○○係於收攤
     時才前來等語（見原審卷第四十六頁），對於被告甲○○犯罪之成立，仍不生
     影響，本院認被告甲○○所辯並未參與經營云云，要屬圖免累犯刑責之詞，尚
     不足採。
   (三)末按刑法上規定之常業罪，只需有賴某種犯罪為業之意思，而有事業之表現，
     著手於行為之實行者為已足，不以藉該犯罪為唯一生存者為必要，縱令該行為
     人尚另有其他正當職業，亦無礙成立常業罪，被告甲○○與馬金鈴於夜市內設
     立攤位，擺設電動玩具十台以供不特定人把玩，其等係以賭博為謀生之主要職
     業，堪予認定，被告甲○○雖另提出長鴻營造／清水建設聯合承攬商在職證明
     書，亦無解於常業賭博犯行之成立。
   (四)綜上所述，本件事證已臻明確，被告甲○○犯行堪以認定。
二、核被告甲○○所為，係犯刑法第二百六十七條之常業賭博罪。被告甲○○與其妻
    馬金鈴二人間，有犯意之聯絡與行為之分擔，均應論以共同正犯。又被告甲○○
    曾於八十五年間，因犯常業賭博罪，經臺灣臺南地方法院判處有期徒刑四月確定
    ，於八十五年十二月十三日執行完畢，有臺灣高等法院被告全國前案紀錄表存卷
    足憑，其於五年內再犯本件有期徒刑以上之罪，為累犯，應依刑法第四十七條規
    定加重其刑。
三、原審援引刑事訴訟法第二百九十九條第一項前段，刑法第二十八條、第二百六十
    七條、第四十七條、第四十一條，罰金罰鍰提高標準條例第一條前段、第二條之
    規定，並參酌被告甲○○於夜市擺設電動玩具攤位，與不特定人進行賭博行為，
    妨害社會善良風俗、否認賭博犯行之態度等一切情狀，量處有期徒刑陸月，如易
    科罰金，以參佰元折算壹日，以資懲儆。並以扣案之賭博性電動玩具十台（含滿
    貫大亨七台、王牌對決二台、水果盤一台），賭資四百元，為當場賭博之器具與
    賭資，應依刑法第二百六十六條第二項規定沒收。本院經核其認事用法，均無不
    當，量刑亦稱妥適。被告上訴意旨，猶執前詞，否認犯罪，為無理由，應予駁回
    。
據上論斷，應依刑事訴訟法第三百六十八條，判決如主文。
本案經檢察官楊治宇到庭執行職務。
中    華    民    國      九十      年      四      月        十一      日
                                  臺灣高等法院臺南分院刑事第六庭
                                      審判長法官  楊    明    章
                                            法官  徐    宏    志
                                            法官  顏    基    典
右正本證明與原本無異。
不得上訴。
                                      法院書記官  呂    嘉    文
中    華    民    國      九十      年      四      月       十二       日
附錄本判決論罪科刑法條：
刑法第二百六十七條：
以賭博為常業者，處二年以下有期徒刑，得併科一千元以下罰金。


司法院資訊處製作；財團法人民間司法改革基金會備份。
